# 请教陈版及各位：关于“三供一业”的问题

提问人：xusd 时间：2019-12-14 18:42:35
我们企业采用先改造后移交方式对家属区的供热、供水、供电等进行了改造，其中供热部分在对职工家属区供热内供热管网进行改造的同时，一并对职工住房进行了分户计量的改造，我想请教一下陈版：职工家庭住房供热系统的改造成本是否需要分摊已缴纳的供热配套费？
1 、

回答人：chenyiwei
1 、你的这个问题似乎和 “三供一业” 分离移交和改造没有直接关系？
2 、是否向从住房供热设施改造中受益的职工家庭收取款项以弥补配套费支出，属于管理层的经济决策范畴，不是会计问题。如果住房内改造支出不向职工收费的，则相关支出计入职工薪酬费用；向职工收取的款项冲减该项费用。